臺灣新竹地方法院刑事裁定
                                   110年度單禁沒字第32號
聲  請  人  臺灣新竹地方檢察署檢察官
被      告  張祐閎



上列聲請人聲請單獨宣告沒收（110年度聲沒字第39號），本院
裁定如下：
    主  文
扣案如附表各編號「扣案物品」欄所示之物(含包裝袋陸只)，均
沒收銷燬。
    理  由
一、聲請意旨略以：如附表所示移送機關查獲被告涉嫌施用第一
    、二級毒品案件，業經臺灣新竹地方檢察署檢察官以110年
    度毒偵緝字第19、20號、110年度毒偵字第604、284號為不
    起訴處分確定。惟如附表所示之扣案物品，經送檢驗呈海洛
    因、甲基安非他命陽性反應，有臺北榮民總醫院於民國109
    年7月21日出具之毒品成分鑑定書、慈濟大學濫用藥物檢驗
    中心於110年1月21日出具之鑑定書各1紙、台灣尖端先進生
    技醫藥股份有限公司於110年3月9日出具之毒品證物鑑定分
    析報告3紙附卷可稽，為毒品危害防制條例第2條第2項第1、
    2款所規定之第一、二級毒品，屬違禁物，爰依刑法第40條
    第2 項及毒品危害防制條例第18條第1 項前段規定，聲請單
    獨宣告沒收銷燬等語。
二、查獲之第一、二級毒品及專供製造或施用第一、二級毒品之
    器具，不問屬於犯罪行為人與否，均沒收銷燬之；違禁物得
    單獨宣告沒收，若案件未起訴者，應由檢察官聲請法院以裁
    定沒收之，為毒品危害防制條例第18條第1 項前段、刑法第
    40條第2 項所明定，並經司法院著有18年院字第67號解釋可
    參。
三、經查，被告前①於109年6月11日13時許，在其友人位於新竹縣
    湖口鄉之住處，以燒烤玻璃球之方式，施用第二級毒品甲基
    安非他命1次；又於109年7月10日19時許，在其位於新竹縣○○
    鄉○○○000巷00號住處，以燒烤玻璃球之方式，施用第二級毒
    品甲基安非他命1次；又②於110年1月9日21時許，在其位於新
    竹縣○○鄉○○○000巷00號之住處，以捲菸之方式，施用第一級
    毒品海洛因1次；另於110年1月10日凌晨0時許，在新竹市東大
    門夜市旁，以燒烤玻璃球之方式，施用第二級毒品甲基安非
    他命1次；又③於110年1月30日15時許，在其位於新竹縣○○鄉○
    ○○000巷00號之住處，以捲菸之方式，施用第一級毒品海洛因
    1次；另於110年1月31日3時20分為警採尿時起回溯96小時內之
    某時許，在不詳地點，以不詳方式，施用第二級毒品甲基安
    非他命1次，上開①至③犯行，業由臺灣新竹地方檢察署檢察
    官以110年度毒偵緝字第19、20號、110年度毒偵字第284、6
    04為不起訴處分確定。本案既未經起訴，依前揭說明，法院
    自應依檢察官之聲請沒收違禁物。而被告本件為警查扣⑴如
    附表編號1所示之白色或透明晶體1 包，經送臺北榮民總醫
    院檢驗結果，確含第二級毒品甲基安非他命成分（毛重0.32
    97公克，淨重0.0379公克，取樣量0.0023公克，驗餘量0.03
    56公克），有該醫院109年7月21日出具之毒品成分鑑定書1 
    份存卷可查（見新北地檢署毒偵4176卷第41頁）），屬毒品
    危害防制條例管制之第二級毒品；⑵如附表編號2所示之晶體
    1包、白粉1 包，經送慈濟大學濫用藥物檢驗中心檢驗結果
    ，分別含第二級毒品甲基安非他命、第一級毒品海洛因成分
    （晶體1包：實驗室編號Z0000000000，毛重5.5074公克，淨
    重4.6325公克，取樣0.0135公克，餘重4.6190公克；白粉1
    包：實驗室編號Z0000000000，毛重0.8381公克，淨重0.414
    3公克，取樣0.0125公克，餘重0.4018公克），有該中心110
    年1月21日慈大藥字第1100121054號函所附鑑定書1 份附卷
    可憑（見花蓮地檢署毒偵43卷第52頁）），屬毒品危害防制
    條例管制之第一、二級毒品；⑶如附表編號3所示之米白色粉
    末1包及白色粉末2包，經送台灣尖端先進生技醫藥股份有限
    公司毒品原物鑑定實驗室檢驗結果，均含第一級毒品海洛因
    成分（實驗室分析編號：DAA4096，毛重1.22公克，淨重0.8
    47公克，使用量0.003公克，剩餘量0.844公克；實驗室分析
    編號：DAA4097，毛重0.54公克，淨重0.331公克，使用量0.
    004公克，剩餘量0.327公克；實驗室分析編號：DAA4098，
    毛重0.36公克，淨重0.115公克，使用量0.002公克，剩餘量
    0.113公克），有該公司實驗室110年3月9日出具之毒品證物
    鑑定分析報告3份附卷可佐（見毒偵284卷第76-78頁），屬
    毒品危害防制條例管制之第一級毒品，而盛裝上開毒品之外
    包裝袋，以現今所採行之鑑驗方式，包裝袋仍會殘留微量毒
    品而無法將之完全析離，有法務部調查局調科壹字第093623
    965550號函可資參佐，亦屬查獲之毒品，自均應依毒品危害
    防制條例第18條第1 項前段之規定宣告沒收銷燬之。從而，
    本件聲請應予准許。至因鑑驗用罄部分，業已滅失，爰不另
    宣告沒收銷燬，附此敘明。
四、依刑事訴訟法第455條之36第2項，毒品危害防制條例第18條
    第1項前段，刑法第11條、第40條第2項，裁定如主文。
中    華    民    國   110    年    6     月    22   日
                    刑事第五庭  法  官    林涵雯
以上正本證明與原本無異。
如不服本裁定，應於裁定送達後5日內向本院提出抗告狀。
中　　華　　民　　國　　110 　年　　6 　　月　　22　　日
                                 書記官   郭家慧
附表：
編號 移送機關 查獲時間、地點 扣案物品 案號  1 新北市政府警察局中和分局 109年6月11日22時30分許，新北市○○區○○街00號前 甲基安非他命1包(毛重0.3297公克，淨重0.0379公克，取樣量0.0023公克，驗餘量0.0356公克) 110年度毒偵緝字第20號(109年度毒偵字第1854號)  2 花蓮縣警察局花蓮分局 110年1月10日2時45分許，在花蓮縣○○市○○路0段000巷00號前 海洛因1包(毛重0.8381公克，淨重0.4143公克，取樣0.0125公克，餘重0.4018公克)、甲基安非他命1包(毛重5.5074公克，淨重4.6325公克，取樣0.0135公克，餘重4.6190公克) 110年度毒偵字第604號  3 新竹縣政府警察局新湖分局 110年1月31日2時40分許，在新竹縣○○鄉○○0鄰00號前 海洛因3包(毛重1.22公克，淨重0.847公克，使用量0.003公克，剩餘量0.844公克；毛重0.54公克，淨重0.331公克，使用量0.004公克，剩餘量0.327公克；毛重0.36公克，淨重0.115公克，使用量0.002公克，剩餘量0.113公克) 110年度毒偵字第284號